# 陈老师：请问合并后股权成本如果确认

提问人：cyl900000 时间：2011-03-02 22:52:23
假设有A、B、C三家公司，A公司持有B公司100%的股权，A公司又持有C公司100%的股权，A公司对C公司的投资 100 万，与C公司的注册资本一致，C公司由于经营亏损，账上的净资产只有 40 万，但由于是采用成本法核算，所以A公司账上的长期股权投资成本还是100 万。 如果B公司吸收合并C公司，那应属于同一控制人合并，我想A公司账上对C公司的长期股权投资应变更为对B公司的投资，这时我想问一下，A公司对B公司新增加的长期股权投资是按 100 万，还是按 40 万确认呢？如果按 40 万确认长期股权投资，那么对应的60 万亏损是放在未分配利润科目还是投资收益的借方科目呢？

回答人：chenyiwei
在确保A对C的长期股权投资无需计提减值准备的前提下，A公司对B公司新增加的长期股权投资是按 100 万确认。因为对A而言，并不是同一控制下的企业合并，而是从左口袋到右口袋的资源整合。即： 借：长期股权投资——B 100万 贷：长期股权投资——C 100万